【裁判字號】    95,訴緝,67
【裁判日期】    950508
【裁判案由】    違反槍砲彈藥刀械管制條例
【裁判全文】
臺灣臺北地方法院刑事判決              95年度訴緝字第67號
公  訴  人  臺灣臺北地方法院檢察署檢察官
被      告  乙○○
指定辯護人  本院公設辯護人甲○○
上列被告因違反槍砲彈藥刀械管制條例案件，經檢察官提起公訴
（九十四年度偵字第一一七四○號），經本院判決如下：
    主  文
乙○○未經許可，寄藏可發射子彈具殺傷力之改造手槍，處有期
徒刑年壹月，併科罰金新臺幣萬元，罰金如易服勞役，以銀
元佰元（即新臺幣玖佰元）折算壹日。扣案之改造手槍壹支（
含彈匣壹個，槍枝管制編號：0000000000號）沒收。
    事  實
一、乙○○明知未經許可，不得寄藏、持有槍枝，竟於民國九十
    四年三月三十日上午六時二十分許，在臺北市中山區○○○
    路四一○巷十四號前，應允真實年籍不詳、綽號「阿龍」之
    成年男子請託，代為寄藏具殺傷力之貝瑞塔改造手槍一支（
    含彈匣一個，槍枝管制編號：0000000000，臺灣
    臺北地方法院檢察署九十四年度青保管字第五四八號扣押物
    品清單所載），及具殺傷力之土造子彈一顆、不具殺傷力之
    土造子彈四顆。嗣於同日下午六時三十分許，適遇臺北市政
    府警察局中山分局員警詹慶賢於前揭地點巡邏，乙○○見員
    警上前神色慌張丟棄前開槍枝、子彈，為警察覺盤查後，始
    悉上情，並扣得前開具殺傷力之改造手槍、土造子彈一顆及
    不具殺傷力之土造子彈四顆。
二、案經臺北市政府警察局中山分局報告臺灣臺北地方法院檢察
    署檢察官偵查後起訴。
    理  由
一、訊據被告乙○○就於前揭時地，明知真實年籍不詳、綽號「
    阿龍」之男子央託保管之物，係具有殺傷力之手槍、子彈，
    仍應允代為寄藏，而為員警巡邏靠近之際丟棄他處，為員警
    當場查獲、扣案等事實，於本院調查、審理時均自白不諱（
    見本院九十五年四月十四日、四月二十四日筆錄），且查：
  (一)被告受「阿龍」之請託，代為寄藏保管前開改造具殺傷力槍
    枝一支、土造子彈一顆，為員警巡邏臨檢時查悉之事實，除
    據被告於本院審理時坦承不諱外，並有改造槍枝、子彈扣案
    及藏放現場照片（見偵查卷第二九至三十頁）附卷可佐。
  (二)將扣案之槍、彈經送內政部警政署刑事警察局，以性能檢驗
    法、試射法鑑定，結果(1)扣案之槍枝（槍枝管制編號：00
    00000000），係仿貝瑞塔廠八四型半自動玩具手槍
    ，經換裝土造金屬槍管而成之改造手槍，機械性能良好，可
    擊發適用子彈，具殺傷力；(2)扣案之子彈係土造子彈，均係
    具直徑八釐米之金屬彈頭，惟經試射其中一顆可擊發具殺傷
    力，另有一顆則無法擊發，認不具殺傷力等情，有內政部警
    政署刑事警察局九十五年六月二十一日刑鑑字第○九四○○
    八五五二四號鑑定書、及照片（見核退卷第十二頁以下）。
    是本件扣案槍枝一支、土造子彈一棵具殺傷力，屬槍砲彈藥
    刀械管制條例第四條第一項第一款具有殺傷力之其他可發射
    子彈之槍枝，為槍砲彈藥刀械管制條例所規定之槍彈違禁物
    。
  (三)是依上開卷附之各項文書、證物等補強證據已足資擔保被告
    於本院調查、審理中所為之上開任意性自白之真實性，按據
    刑事訴訟法第一百五十六條之規定，自得據被告前開任意性
    自白及各該補強證據，採信被告任意、真實之自白，認本件
    事證明確，被告犯行洵堪認定，應予依法論科。
二、被告未經許可，寄藏扣案之可發射子彈具殺傷力改造手槍，
    核其所為，係犯槍砲彈藥刀械管制條例第八條第四項之未經
    許可寄藏改造手槍罪及同條例第十二條第四項之未經許可持
    有子彈罪。被告寄藏其他可發射子彈具有殺傷力之槍枝、子
    彈後，加以持有之行為，為該寄藏行為所吸收，不另論罪。
    又被告一寄藏槍、彈之行為，同時觸犯二罪名，為想像競合
    犯，依刑法第五十五條之規定，從一重之槍砲彈藥刀械管制
    條例第八條第四項之罪處斷。本院爰審酌被告犯罪後就寄藏
    槍枝、子彈之事實即坦承不諱，且被告寄藏槍枝並未實際將
    槍枝取出使用、對社會尚未造成實際損害，另衡量被告犯罪
    之動機、目的、犯罪時所受之刺激、犯罪之手段、智識程度
    、犯罪所生之危險或損害、犯罪後之態度等一切情狀，判處
    如主文所示之刑，並就併科罰金部分諭知易服勞役之折算標
    準。至查扣案之前開改造手槍一支，為非經主管機關許可不
    得持有之物，屬違禁物，依刑法第三十八條第一項第一款之
    規定沒收。至扣案之土造子彈經試射具殺傷力之一顆、及其
    餘四顆部分，縱屬內政部以八十六年十一月二十四日台（八
    六）內警字第八六七○六八三號公告為槍砲彈藥刀械管制條
    例第四條第二項前段之「主要組成零件」，惟顯然非經加工
    、修護不能再供組成彈藥，依上開公告附註二所示「經使用
    、破壞或變形，非加工、修護不能再供組成槍砲、彈藥者」
    ，係同條例第四條第二項但書所指之「無法供組成槍砲、彈
    藥之用者」，亦非屬槍砲彈藥刀械管制條例第四條第二項前
    段規範之違禁物，均非屬違禁物，亦非被告所有、或供犯罪
    所用、因犯罪所得之物，無從宣告沒收。
據上論斷，應依刑事訴訟法第二百九十九條第一項前段，槍砲彈
藥刀械管制條例第八條第四項、第十二條第四項，刑法第十一條
前段、第三十八條第一項第一款、第四十二條第二項前段、第五
十五條，現行法規所定貨幣單位折算新臺幣條例第二條，罰金罰
鍰提高標準條例第二條判決如主文。
本案經檢察官張志全到庭執行職務
中    華    民    國    95    年    5     月    8     日
                  刑事第四庭  審判長法  官  劉慧芬
                                    法  官  黎惠萍
                                    法  官  郭惠玲
如不服本判決，應於判決送達後十日內，向本院提出上訴狀。
上正本證明與原本無異。
                                    書記官  鄭雅文
中    華    民    國    95    年    5     月    10    日
附錄本案論罪科刑法條全文：
槍砲彈藥刀械管制條例第八條
未經許可，製造、販賣或運輸鋼筆槍、瓦斯槍、麻醉槍、獵槍、
空氣槍或第四條第一項第一款所定其他可發射金屬或子彈具有殺
傷力之各式槍砲者，處無期徒刑或五年以上有期徒刑，併科新臺
幣一千萬元以下罰金。
未經許可，轉讓、出租或出借前項所列槍枝者，處五年以上有期
徒刑，併科新臺幣一千萬元以下罰金。
意圖供自己或他人犯罪之用，而犯前二項之罪者，處無期徒刑或
七年以上有期徒刑，併科新臺幣一千萬元以下罰金。
未經許可，持有、寄藏或意圖販賣而陳列第一項所列槍枝者，處
三年以上十年以下有期徒刑，併科新臺幣七百萬元以下罰金。
第一項至第三項之未遂犯罰之。
槍砲彈藥刀械管制條例第十二條
未經許可，製造、販賣或運輸子彈者，處一年以上七年以下有期
徒刑，併科新台幣五百萬元以下罰金。
未經許可，轉讓、出租或出借子彈者，處六月以上五年以下有期
徒刑，併科新台幣三百萬元以下罰金。
意圖供自己或他人犯罪之用，而犯前二項之罪者，處三年以上十
年以下有期徒刑，併科新台幣七百萬元以下罰金。
未經許可，持有、寄藏或意圖販賣而陳列子彈者，處五年以下有
期徒刑，併科新台幣三百萬元以下罰金。
第一項至第三項之未遂犯罰之。


司法院資訊處製作；財團法人民間司法改革基金會備份。
